【裁判字號】    98,易,216
【裁判日期】    980630
【裁判案由】    竊盜
【裁判全文】
臺灣宜蘭地方法院刑事判決               98年度易字第216號
公  訴  人  臺灣宜蘭地方法院檢察署檢察官
被      告  甲○
上列被告因犯竊盜案件，經檢察官提起公訴（98年度偵字第913
號），本院判決如下：
    主  文
甲○犯如附表「所犯法條及罪名」欄所示之罪，各處如附表「刑
度」欄所示之刑，如易科罰金，均以新臺幣壹仟元折算壹日。應
執行拘役貳拾日，如易科罰金，以新臺幣壹仟元折算壹日。緩刑
貳年。
    犯 罪 事 實
一、甲○基於為自己不法所有之意圖，分別於如附表所示之時間
    、地點，以如附表所示之方法竊取被害人所有之財物，嗣經
    警循線查獲。
二、案經乙○○訴由宜蘭縣政府警察局羅東分局報請臺灣宜蘭地
    方法院檢察署檢察官偵查起訴。
    理  由
壹、證據能力部分
    按被告以外之人於審判外之言詞或書面陳述，除法律有規定
    者外，不得作為證據，刑事訴訟法第159條第1項定有明文。
    查本件證人乙○○於警詢中之陳述，雖屬於被告以外之人於
    審判外之陳述，惟被告於本院調查證據時，已知有同法第15
    9條第1項不得為證據之情形，而未於言詞辯論終結前聲明異
    議，依同法第159條之5第2項之規定，視為有同條第1項之同
    意，本院審酌上開證人之言詞陳述作成時之情況，認為適當
    ，爰依同法第159條之5第1項之規定認有證據能力，合先敘
    明。
貳、實體部分
一、訊據被告矢口否認有何竊盜之犯行，辯稱：伊沒有竊盜云云
    。經查，上開事實，業據告訴人乙○○於警詢及偵查中指述
    甚詳，並有監視錄影光碟翻拍照片在卷可稽。而被告雖否認
    其有竊取上開菜瓜布之犯行云云，然依監視錄影光碟內容所
    示：「2007/10/3 07：59：59，可見畫面內之頭戴半頂遮陽
    帽、身穿桃紅色格子襯衫之身形肥胖婦人自貨架上拿取長型
    深色之菜瓜布後，於走動過程拉開襯衫內之衣服並將手中所
    持菜瓜布放入衣服拉開處」、「2007/11/30 09：00：24，
    可見畫面內有一身穿領口為格子狀之深紅色外套之身形肥胖
    之婦人自貨架上拿取長型深色菜瓜布後轉身下蹲撿拾地下小
    物品，該婦人於下蹲起立之過程係背對鏡頭，該名婦人於起
    立於面對鏡頭後，該婦人手中已無菜瓜布」、「2007/12/21
    15：20：00，可見畫面中一名身穿紫色長袖上衣之身形肥胖
    之婦人，自貨架上拿取長型深色菜瓜布後，於走動過程以左
    手將該菜瓜布放入左側上衣口袋，並可見該名婦人即為被告
    甲○」，此業經檢察官於偵查中勘驗明確，並有勘驗筆錄在
    卷可按，顯見被告確有於上開時間，前往告訴人所經營之十
    元商店內竊取菜瓜布無誤，被告空言辯稱其並未竊取云云，
    顯屬無據。綜上所述，本件事證明確，被告竊盜犯行均堪以
    認定，均應依法論科。
二、核被告所為，係犯如附表所示之罪。其所犯上開3罪，犯意
    各別，行為互殊，應分論併罰。爰審酌被告竊取他人財物，
    侵害他人財產法益，及其素行、犯罪動機、手段、犯後態度
    等一切情狀，分別量處如主文所示之刑，並均諭知易科罰金
    之折算標準，並定其應執行刑及諭知易科罰金之折算標準。
    查被告未曾受有期徒刑以上刑之宣告，有卷附臺灣高等法院
    被告前案紀錄表可按，其因一時失慮而犯罪，且已與被害人
    達成和解，此有和解書1紙在卷可稽，經此起訴審判，當知
    所警惕，信無再犯之虞，本院認所宣告之刑以暫不執行為適
    當，併諭知緩刑2年，以啟自新。
據上論斷，應依刑事訴訟法第299條第1項前段，刑法第320條第1
項、第41條第1項前段、第51條第6款、第74條第1項第1款，刑法
施行法第1條之1第1項、第2項前段，判決如主文。
本案經檢察官張立言到庭執行職務。
中    華    民    國    98    年     6    月    30    日
                  刑事第二庭法  官  鄭貽馨
以上正本證明與原本無異。
如不服本判決應於收受送達後十日內向本院提出上訴書狀，並應
敘述具體理由；其未敘述上述理由者，應於上訴期間屆滿後二十
日內向本院補提理由書(均須按他造當事人之人數附繕本)「切勿
逕送上級法院」。
                            書記官  高雪琴
中    華    民    國    98    年    6     月    30    日
附錄本案論罪科刑法條全文：
中華民國刑法第320條第1項
意圖為自己或第三人不法之所有，而竊取他人之動產者，為竊盜
罪，處 5 年以下有期徒刑、拘役或 5 百元以下罰金。
附表
┌───┬────┬─────┬──────────┬───┬───┐
│編號  │時間    │地點      │竊盜方法及所竊得財物│所犯法│刑度  │
│      │        │          │                    │條及罪│      │
│      │        │          │                    │名    │      │
├───┼────┼─────┼──────────┼───┼───┤
│1     │96年10月│宜蘭縣羅東│徒手竊取菜瓜布。    │刑法第│拘役拾│
│      │3日上午7│鎮○○路  │                    │320條 │日。  │
│      │時59分許│138號廖建 │                    │第1項 │      │
│      │        │發所經營之│                    │、竊盜│      │
│      │        │鴻鑫十元專│                    │罪。  │      │
│      │        │賣店內    │                    │      │      │
├───┼────┼─────┼──────────┼───┼───┤
│2     │96年11月│宜蘭縣羅東│徒手竊取菜瓜布。    │刑法第│拘役拾│
│      │30日上午│鎮○○路  │                    │320條 │日。  │
│      │9時許   │138號廖建 │                    │第1項 │      │
│      │        │發所經營之│                    │、竊盜│      │
│      │        │鴻鑫十元專│                    │罪。  │      │
│      │        │賣店內    │                    │      │      │
├───┼────┼─────┼──────────┼───┼───┤
│3     │96年12月│宜蘭縣羅東│徒手竊取菜瓜布。    │刑法第│拘役拾│
│      │21日下午│鎮○○路  │                    │320條 │日。  │
│      │3時20分 │138號廖建 │                    │第1項 │      │
│      │許      │發所經營之│                    │、竊盜│      │
│      │        │鴻鑫十元專│                    │罪。  │      │
│      │        │賣店內    │                    │      │      │
└───┴────┴─────┴──────────┴───┴───┘


司法院資訊處製作；財團法人民間司法改革基金會備份。
